# 股权的公允价值

提问人：asdlinlvhe 时间：2015-11-07 15:56:41
我公司从银河证券购买了上市公司股票，计算期末持有股票的公允价值需要取得什么资料，如何计算？

回答人：chenyiwei
无限售条件股份的期末公允价值直接取期末收盘价；有限售条件股份的公允价值需以期末收盘价为基础进行一定的调整确定，具体参考本版面上对此问题的讨论。